# 求助陈版主，关于股东退股问题

提问人：琪 7777777777 时间：2021-04-13 10:33:05
公司股东A和B，各持有公司50%股份，公司注册资本 500 万已足额缴纳，账面提有 250 万盈余公积， 2020 年 11 月股东A退股减资，退股时公司净资产1.5亿元，退股协议约定公司支付股东 5000 万及公司账面房产作价 2000 万（实际房屋原值 2000 万，累计折旧 400 万），请问该笔分录应该怎么写，目前单体公司处理是
借：实收资本 250 万
借：盈余公积 125 万
借：未分配利润 6625 万
借：累计折旧 400 万
贷：固定资产 2000 万
贷：银行存款 5000 万
贷：资产处置收益 400 万
请问陈版主这样处理对吗（未考虑税费）

回答人：chenyiwei
对此类问题，除了按减资方案确定的金额减少实收资本，终止确认作为减资对价的各项资产以外，不应确认减资资产的处置损益，按照减资资产的账面价值与所减少的实收资本之间的差额，依次冲减资本公积（资本溢价或股本溢价）、盈余公积、未分配利润。